【裁判字號】    98,簡上,1166
【裁判日期】    981230
【裁判案由】    恐嚇
【裁判全文】
臺灣高雄地方法院刑事判決            98年度簡上字第1166號
公  訴  人  臺灣高雄地方法院檢察署檢察官
上  訴  人
即  被  告  丙○○
上列上訴人即被告因恐嚇案件，不服本院高雄簡易庭中華民國98
年9 月21日98年度審簡字第4001號第一審刑事簡易判決（聲請簡
易判決處刑案號：98年度偵字第35011 號），提起上訴，本院管
轄之第二審合議庭，判決如下：
    主  文
原判決撤銷。
丙○○共同犯恐嚇危害安全罪，累犯，處有期徒刑肆月，如易科
罰金，以新臺幣壹仟元折算壹日。
    事  實
一、丙○○前於民國93年間，因妨害公務案件經臺灣臺南地方法
    院94年度簡字第546 號判決處以有期徒刑3 月確定，於94年
    11月25日易科罰金執行完畢；復於94年間，因妨害公務案件
    ，經本院94年度簡字第2758號判處應執行有期徒刑7 月確定
    ，而於95年2 月7 日易科罰金執行完畢。詎其於97年8 月22
    日中午某時，駕駛車號5H-8758 號之自用小客車，載同李翊
    瑄（原名為李亞鈴，97年12月12日改名為李翊瑄，並於98年
    1 月23日與丙○○結婚）至位於高雄市○○區○○街口之「
    老牌陽春麵」麵攤消費時，因其擅自將所駕駛之上揭自用小
    客車駛入同街82號乙○○住處樓下之騎樓內停放，以致妨礙
    乙○○停車及進出，嗣於同日13時許，乙○○駕駛車輛返家
    ，發現上址騎樓為人停車佔用，遂與前來取車之丙○○及李
    翊瑄發生口角，而因乙○○口出穢言，丙○○竟心生不滿，
    基於恐嚇之犯意，向乙○○恫嚇：「你等著…我馬上回去找
    人讓你死的很難看」等語後，在駕駛上揭自用小客車將李翊
    瑄載送返家後，旋於同日15時35分許，接續上開恐嚇之犯意
    ，聯繫盧世恆、陳緯宏（經臺灣高雄地方法院檢察署檢察官
    另案偵辦）等15人，共同基於恐嚇之犯意聯絡，一同前往上
    揭乙○○住處1 樓，先在門外對乙○○叫囂，並於得知乙○○又外出後，以磚塊砸毀上址騎樓內之玻璃落地門後離去（
    毀損部分業經乙○○於偵查中撤回告訴），以此等加害生命
    、身體、財產之方式，使乙○○因而心生畏懼，致生危害於
    安全。
二、案經高雄市政府警察局前鎮分局報請臺灣高雄地方法院檢察
    署檢察官偵查後聲請以簡易判決處刑。
    理  由
壹、證據能力部分：
一、按被告以外之人於偵查中向檢察官所為之陳述，除顯有不可
    信之情況者外，得為證據，刑事訴訟法第159 條之1 第2 項
    定有明文。因此，證人即被告之妻李翊瑄、證人即里長郭致
    恆於偵查中之證詞，對被告而言，雖屬被告以外之人於偵查
    中向檢察官所為之陳述，惟上開證人陳述證詞時，均於證述
    前具結（見偵卷第73頁、第74頁），亦無證據顯示檢察官在
    偵查時有不法取供之情形，且據上開證人做成證據之外部情
    狀，亦無證據顯示上開證述有顯不可信之情況，揆諸上揭說
    明，上開證人李翊瑄即被告之妻、證人即里長郭致恆於偵查
    中之證述，均具有證據能力。
二、按被告以外之人於審判外之陳述，雖不符刑事訴訟法第159
    條之1 至之4 之規定，然經當事人於審判程序同意作為證據
    ，法院審酌該言詞陳述或書面陳述作成時之情況，認為適當
    者，亦得為證據。又當事人、代理人或辯護人於法院調查證
    據時，知有第159 條第1 項不得為證據之情形，而未於言詞
    辯論終結前聲明異議者，視為有前項之同意，同法第159 條
    之5 亦有明文。查本案所引用之證據資料（詳後引證據），
    其中各項言詞或書面傳聞證據部分，除上開所述之證據外，
    縱無刑事訴訟法第159 條之1 至第159 條之4 或其他規定之
    傳聞證據例外情形，亦業經本院審理時予以提示並告以要旨
    ，且各經檢察官、被告表示意見，當事人已知上述證據乃屬
    傳聞證據，而未於言詞辯論終結前對該等證據聲明異議（見
    本院卷第32頁、第76頁），依上開規定，已擬制同意其有證
    據能力，且本院審酌該等傳聞證據作成時之狀況，並無不宜
    作為證據之情形，均應認於本案有證據能力。
貳、實體部分：
一、上揭事實，業經被告即上訴人（下稱被告）丙○○於本院審
    理時坦承不諱（見本院卷第31頁、第76頁、第80頁），核與
    證人即被害人乙○○、證人即共犯陳緯宏、盧世恆於警詢、
    證人即被告之妻李翊瑄於偵訊、證人即上揭麵攤之老闆娘甲○○○於本院審理中之證詞大致相合（見本院卷第69頁、第
    71頁、第72頁；偵卷第2 頁、第3 頁、第26頁至第33頁、第
    70頁、第71頁），並有監視器擷取畫面、現場蒐證照片各6
    張附卷可稽（見偵卷第12頁至第17頁），是被告上揭之自白
    與事實相符，堪為認定事實之依據。本件事證明確，被告恐
    嚇之犯行，堪以認定。又就本件犯罪事實，檢察官雖另聲請
    傳喚證人即被害人乙○○，惟本件犯罪之事證已臻明確，顯
    無再傳喚證人即被害人乙○○到庭之必要，附此敘明。
二、核被告所為，係犯刑法第305 條第1 項之恐嚇危害安全罪。
    被告先後2 次以言語、毀壞被害人之住處之方式恐嚇被害人
    之行為，係基於同一恐嚇之目的，而基於單一之犯意，為達
    一恐嚇危害安全之目的而為之數個舉動，且其侵害之法益同
    一，而數行為係在密切接近之時地實施，各行為間之獨立性
    極為薄弱，依一般社會健全觀念，在時間差距上，難以強行
    分開，在刑法評價上，應視為數個舉動之接續施行，應屬接
    續犯，而為包括之一罪。又被告與盧世恆、陳緯宏等15人，
    就上開恐嚇犯行有犯意聯絡及行為分擔，均為共同正犯。另
    被告有如事實欄所示之前科紀錄，有臺灣高等法院被告前案
    紀錄表附卷可考，其受有期徒刑之執行完畢後，5 年以內故
    意再犯本件有期徒刑以上之罪，為累犯，應依刑法第47條第
    1 項規定，加重其刑。原審認被告罪證明確，因而論罪科刑
    ，固非無見；惟查，證人即上揭麵攤老闆娘甲○○○於本院
    審理時證謂：當時被告吃完麵要離開，剛好要去開車，乙○○剛好回來，看到被告將車子擋在那邊，就罵「幹你娘，我
    是有收你的錢嗎，你車子為何擋在這邊」，被告的太太還在
    其那裡，其就叫被告的太太叫被告趕快走，因為乙○○將車
    停在被告車後，被告無法離開，乙○○還一直罵，兩人的對
    話很大聲，直到乙○○將車移走，被告才開車離開等語（見
    本院卷第69頁、第74頁），而證人即麵攤老闆娘甲○○○與
    乙○○間並無糾紛嫌隙乙節，業經證人即麵攤老闆娘甲○○○於本院審理時證陳明確（見本院卷第73頁），另考量本件
    恐嚇罪為2 年以下有期徒刑之罪，而偽證罪係為7 年以下有
    期徒刑之重罪，衡之常情，其要無為替被告減免刑責，而甘
    冒偽證重罪之必要，是其證詞自屬可信，再參以證人即里長
    郭致恆於偵訊時證述：乙○○之個性比較草根性，本件會發
    生之原因，可能是乙○○的性格而擦槍走火所致等語（見偵
    卷第70頁），足認被告辯稱：其會犯下本件犯行係肇因於被
    害人乙○○當時不斷辱罵其乙節，尚非不可採，則本件糾紛
    之發生，被害人顯亦非無可歸責之處。原審未審酌上開情狀
    予以量刑，自有未妥。是本案被告上訴意旨認被害人就本件
    糾紛亦應負責乙節，為有理由，原審既有上開瑕疵，應由本
    院予以撤銷，並自為判決。爰審酌被告僅因停車糾紛，不思
    以理性解決紛爭，率然以上開加害生命、身體、財產之方式
    恐嚇被害人，致被害人心生畏懼，危害其安全，復審酌其恐
    嚇之言語、次數及方式所造成被害人畏懼之程度，兼衡被告
    前已有因無理性溝通之自制能力以致一再身陷法網之前科，
    此有臺灣臺南地方法院94年度簡字第546 號、本院94年度簡
    字第2758號判決及被告臺灣高等法院被告前案紀錄表各1 份
    附卷可參，足見其素行不佳，惟念其於本院審理時尚知坦承
    犯行，態度尚可，且業與被害人乙○○達成和解，有98年2
    月11日和解書1 份在卷可憑（見偵卷第45頁），並參酌被害
    人就本件糾紛之產生，亦有可責之處，已於前述，另斟酌被
    告之犯罪手段、目的、造成之損害等一切情狀，量處如主文
    所示之刑，並考量被告之職業、經濟能力等（見被告警詢筆
    錄受詢問人欄），諭知如主文所示之易科罰金折算標準。至
    聲請簡易判決處刑意旨雖對被告具體求刑有期徒刑6 月，然
    該本院復審酌上開各情，認被告應以主文所示之刑，即可達
    罰當其罪之目的，聲請簡易判決處刑意旨之求刑稍屬過重，
    附此敘明。
據上論斷，依刑事訴訟法第455 條之1 第1 項、第3 項、第369
條第1 項前段、第364 條、第299 條第1 項前段，刑法第28條、
第305 條第1 項、第47條第1 項、第41條第1 項前段，刑法施行
法第1 條之1 ，判決如主文。
本案經檢察官王兆琳到庭執行職務。
中    華    民    國    98     年    12    月    30   日
                     刑事第十三庭  審判長法  官  黃蕙芳
                                         法  官  王宗羿
                                         法  官  王參和
以上正本證明與原本無異。
不得上訴。
中    華    民    國    98    年    12    月    31    日
                                         書記官  陳惠玲
附錄本案判決論罪科刑法條：
刑法第305條
以加害生命、身體、自由、名譽、財產之事，恐嚇他人致生危害
於安全者，處 2 年以下有期徒刑、拘役或 3 百元以下罰金。

司法院資訊處製作；財團法人民間司法改革基金會備份。
